臺北高等行政法院裁定　　　　　　　　　　　　　　九十二年度訴字第三五五三號
　　原　　　告　甲○○
　　被　　　告　內政部
　　代　表　人　乙○○部長）.
右當事人間因戶政事件，原告不服行政院中華民國九十二年七月二十五日院臺訴字第
０九二００八七六九二號訴願決定，提起行政訴訟。本院裁定如左：
  　主      文
原告之訴駁回。
訴訟費用由原告負擔。
  　理      由
一、本件起訴時被告之代表人原為余政憲，嗣於本件訴訟程序進行中變更為乙○○，
    茲由其聲明承受訴訟，核無不合，應予准許，合先敘明。
二、按提起任何訴訟，請求法院裁判，均應以有權利保護必要為前提，具備權利保護
    必要者，其起訴始有值得權利保護之利益存在，故又稱為訴之利益。次按確認訴
    訟之提起，以確認行政處分無效、公法上法律關係成立或不成立或已解消之行政
    處分為違法者為限，行政訴訟法第六條定有明文。又按原告之訴若有起訴不合程
    式或不備其他要件，且其情形無從補正者，行政法院應逕以裁定駁回之。復為行
    政訴訟法第一百零七條第一項第十款所規定。
三、原告於九十二年四月二十八日以其原姓為「褚」，惟戶籍資料卻植為「  」為由
    ，向被告申請姓名用字更正。被告以其戶役政資訊系統用字係依據教育部於八十
    二年六月所公布之國字標準字體所編造，並無原告所訴「褚」字為誤植之情事，
    被告所屬戶政司乃於九十二年五月一日以內戶司字第０九二０００二五二０號書
    函復原告。原告不服，提起訴願，被告於訴願中之九十二年六月十八日以台內戶
    字第０九二００六七二三一號函撤銷上開書函，並於九十二年六月十九日以台內
    戶字第０九二００六四三五八號函知原告。訴願機關行政院以前開九十二年五月
    一日內戶司字第０九二０００二五二０號書函已不存在，而為不受理之決定，原
    告仍表不服，遂向本院提起行政訴訟。
四、本件原告以其原姓「褚」字，惟戶籍資料資訊系統誤植為「  」字，致戶政電腦
    無法列印正確之「褚」字為由，向被告申請姓名用字更正，被告以其戶役政資訊
    系統用字係依據教育部於八十二年六月所公布之國字標準字體所編造，並無原告
    所訴「褚」字為誤植之情事，被告所屬戶政司乃於九十二年五月一日以內戶司字
    第０九二０００二五二０號書函復原告。原告不服，提起訴願，被告於訴願中之
    九十二年六月十八日以台內戶字第０九二００六七二三一號函撤銷上開書函，並
    於九十二年六月十九日以台內戶字第０九二００六四三五八號函知原告。嗣訴願
    機關行政院以前開九十二年五月一日內戶司字第０九二０００二五二０號書函已
    不存在，而為不受理之決定等情，有原告申請書及被告上開書函等影本在卷可稽
    ，並為兩造所不爭。茲原告雖就上開決定提起本件行政訴訟，惟查其聲明為「確
    認原告姓氏褚字為原有姓名體之文字」，核其性質為確認訴訟，然依行政訴訟法
    第六條之規定，原告尚不得以事實為訴訟標的提起確認訴訟，是本件訴訟即屬不
    得提起而提起之訴訟，揆諸首揭法條規定及說明，原告之訴顯非合法，自應予以
    駁回。又本件訴訟因不合法既經駁回，其實體上之主張即無庸審酌論究，併予敘
    明。
五、依行政訴訟法第一百零七條第一項第十款、第一百零四條、民事訴訟法第九十五
    條、第七十八條，裁定如主文。
中　　華　　民　　國　　九十三　　　年　　　七　　　　月　　  三十　　　日
                            臺 北 高 等 行 政 法 院  第 三 庭
                                           審 判 長  法    官  鄭忠仁
                                                     法    官  楊莉莉
                                                     法    官  林育如
右為正本係照原本作成。
如不服本裁定，應於送達後十日內向本院提出抗告狀（須按他造人數附繕本）。
中　　華　　民　　國　　九十三　　　年　　　七　　　　月　　  三十　　　日
             　　　　　　　　　　　　　　　　　　    書 記 官　林惠堉
